最　高　行　政　法　院　裁　定
　　　　　　　　　　　　　94年度裁字第01611號
上　訴　人　張 筱 羚
　　　　　　乙　　○
　　　　　　丙 ○ ○
兼上列二人
法定代理人　甲○○○
被 上訴 人　財政部臺灣省北區國稅局
代　表　人　丁○○
　　　　　　　　　　　　送達代收人　黃金瓶
上列當事人間因營業稅事件，上訴人對於中華民國93年3月17日
臺北高等行政法院92年度訴字第111號判決，關於「原告之訴駁
回」部分，提起上訴，本院裁定如下：
　　主  文
上訴駁回。
上訴審訴訟費用由上訴人負擔。
　　理  由
一、按對於高等行政法院判決上訴，非以其違背法令為理由，不
    得為之，行政訴訟法第242條定有明文。是違背法令係當事
    人提起上訴之理由，依同法第244條第1項第4款規定，應於
    上訴狀表明之。所稱表明上訴理由，指表明原判決所違背之
    法令及其具體內容暨依訴訟資料合於該違背法令之具體事實
    。上訴狀內未表明上訴理由，又未於提起上訴後20日內提出
    理由書，經高等行政法院送交卷宗於本院者，本院應以其上
    訴為不合法，毋庸命補正，逕以裁定駁回之。
二、佑佳企業社（其獨資負責人張土木於民國91年3月24日訴願
    程序中死亡，上訴人為繼承人，承受其訴願程序）係使用統
    一發票商號，涉嫌於84年12月至87年8月間向三建鋼鋁門窗
    有限公司（下稱三建公司）購貨，金額總計新臺幣（下同）
    7,333,046元（含稅），除621,122元取得合法之進貨發票之
    外，其餘6,711,924元（含稅）未依規定取得合法之進項憑
    證。嗣佑佳企業社將上開未取得進項憑證之商品銷售他人時
    ，亦未依規定開立發票、申報銷售額與稅額，致漏報銷售額
    計8,716,784元（含稅），逃漏營業稅415,085元，經原處分
    機關宜蘭縣稅捐稽徵處（嗣被上訴人承受該營業稅業務）核
    定補徵所漏稅額外，並按所漏稅額處以5倍罰鍰計2,075,400
    元（計至百元）。上訴人不服，申經復查結果：「原處分撤
    銷，重新核定應補徵營業稅409,382元，並處罰鍰2,046,900
    元。」佑佳企業社猶不服，循序提起行政訴訟，關於補稅部
    分，為原審法院92年度訴字第111號判決駁回。
三、上訴人不服，提起上訴，主張：佑佳企業社復查時已提出在
    五結鄉○○路6之10號以購自三建公司金額約2,000,000元之
    鋼鐵材料建造之營業場所及辦公室等照片，原判決記載：「
    經實地查訪，未見有貨」，並不正確。判決書又載「經3次
    發函通知原告到案說明，惟皆未到案說明」，亦與實際不符
    。查緝小組之通知，本人（上訴人之被繼承人）皆按時到場
    備詢，應有錄音及筆錄，請查明。上訴人願提供帳證供查有
    否漏銷，且由材料占銷貨收入比例與以往年度之比例，即可
    得知有否漏銷，被上訴人以成本占收入之比認定銷貨收入，
    乃不當引證等語。經核係就原審取捨證據、認定事實之職權
    行使，指摘為不當，難認為對原判決如何違背法令已有具體
    之指摘，揆諸首揭說明，其上訴為不合法，應予駁回。
四、依行政訴訟法第249條第1項前段、第104條、民事訴訟法第
    95條、第78條、第85條第1項前段，裁定如主文。
中    華    民    國    94    年    8    月    18     日
                  第五庭審判長法  官　高　啟　燦
                              法  官  黃　合　文
                              法  官　蔡　進　田
                              法  官　黃　璽　君
                              法  官　廖　宏　明
以  上  正  本  證  明  與  原  本  無  異
中    華    民    國    94    年    8    月    22     日
　　　　　　　　　　　　　　　書記官　邱　彰　德
